be_BY.affixes
# Першае скланенне, мужчынскі і ніякі род
# канчатак р. скл. адз. л., незалежна ад характару асновы,
# можа быць -а (-я) ці -у (-ю);
# "-у" супадае з творным склонам, "-а" выводзім асобна:
SFX F Y 37
SFX F   0     а          [бвгд] # гад > гада &_c.gen.
SFX F   0     а          [жзлм] #  >  &_c.gen.
SFX F   0     а          [нпрс] #  >  &_c.gen.
SFX F   0     а          [тфхч] #  >  &_c.gen.
SFX F   0     а          [ш]        #  >  &_c.gen.
SFX F   а     і          [гкх]а     # сабака > сабакі &_c.gen.
SFX F   а     ы          [вдзл]а    #  >  &_c.gen.
SFX F   а     ы          [нртц]а    # Скарына > Скарыны &_c.gen.
SFX F   а     ы          [ш]а       #  >  &_c.gen.
SFX F   е     я          е          # поле > поля &_c.gen.
SFX F   ё     я          ё          # жыццё > жыцця &_c.gen.
SFX F   й     я          й          #  >  &_c.gen.
SFX F   к     ка         [еійн]к    # дранік > драніка &_c.gen.
SFX F   к     ка         [рсуў]к    #  >  &_c.gen.
SFX F   к     ка         [цыэю]к    #  >  &_c.gen.
SFX F   к     ка         [я]к       #  >  &_c.gen.
SFX F   ак    ка         [бджз]ак   #  >  &_c.gen.
SFX F   ак    ка         [лмнп]ак   #  >  &_c.gen.
SFX F   ак    ка         [рстч]ак   # канчатак > канчатка &_c.gen.
SFX F   ак    ка         [ш]ак      #  >  &_c.gen.
SFX F   вак   ўка        вак        # аловак > алоўка &_c.gen.
SFX F   ёк    ька        ёк         # канёк > канька &_c.gen.
SFX F   ок    ка         [бджз]ок   # дубок > дубка &_c.gen.
SFX F   ок    ка         [лмнп]ок   #  >  &_c.gen.
SFX F   ок    ка         [рстч]ок   #  >  &_c.gen.
SFX F   ок    ка         [ш]ок      #  >  &_c.gen.
SFX F   вок   ўка        вок        # рывок > рыўка &_c.gen.
SFX F   о     а          о          # дабро > дабра &_c.gen.
SFX F   ў     ва         ў          # кааператыў > кааператыва &_c.gen.
SFX F   ц     ца         [аір]ц     #  >  &_c.gen.
SFX F   ц     ца         [ыья]ц     # месяц > месяца &_c.gen.
SFX F   ец    ца         [бзмн]ец   # канец > канца &_c.gen.
SFX F   ец    ца         [псф]ец    #  >  &_c.gen.
SFX F   вец   ўца        вец        # вайсковец > вайскоўца &_c.gen.
SFX F   лец   льца       лец        # відэлец > відэльца &_c.gen.
SFX F   ь     я          ь          # алень > аленя &_c.gen.
SFX F   я     і          я          # Бядуля > Бядулі &_c.gen.

# давальны, творны і месны склоны адзіночнага ліку;
SFX G Y 86
SFX G   а     у          а          # палена > палену &_c.dat.
SFX G   е     ю          е          #  >  &_c.dat.
SFX G   ё     ю          ё          #  >  &_c.dat.
SFX G   й     ю          й          # звычай > звычаю &_c.dat.
SFX G   к     ку         [еій]к     #  >  &_c.dat.
SFX G   к     ку         [лнрс]к    #  >  &_c.dat.
SFX G   к     ку         [уўцы]к    # дотык > дотыку &_c.dat.
SFX G   к     ку         [эюя]к     #  >  &_c.dat.
SFX G   ак    ку         [бджз]ак   #  >  &_c.dat.
SFX G   ак    ку         [лмнп]ак   #  >  &_c.dat.
SFX G   ак    ку         [рстч]ак   #  >  &_c.dat.
SFX G   ак    ку         [ш]ак      #  >  &_c.dat.
SFX G   вак   ўку        вак        #  >  &_c.dat.
SFX G   ок    ку         [бджз]ок   #  >  &_c.dat.
SFX G   ок    ку         [лмнп]ок   #  >  &_c.dat.
SFX G   ок    ку         [рстч]ок   #  >  &_c.dat.
SFX G   ок    ку         [ш]ок      #  >  &_c.dat.
SFX G   вок   ўку        вок        #  >  &_c.dat.
SFX G   ў     ву         ў          # матыў > матыву &_c.dat.
SFX G   ц     цу         [аір]ц     #  >  &_c.dat.
SFX G   ц     цу         [ыья]ц     #  >  &_c.dat.
SFX G   ец    цу         [бзмн]ец   #  >  &_c.dat.
SFX G   ец    цу         [псф]ец    #  >  &_c.dat.
SFX G   вец   ўцу        вец        # ядловец > ядлоўцу &_c.dat.
SFX G   лец   льцу       лец        #  >  &_c.dat.
SFX G   ь     ю          ь          # боль > болю &_c.dat.
SFX G   я     ю          я          #  >  &_c.dat.
SFX G   0     у          [бвгд]     #  >  &_c.dat.
SFX G   0     у          [жзлм]     # дол > долу &_c.dat.
SFX G   0     у          [нпрс]     #  >  &_c.dat.
SFX G   0     у          [тфхч]     #  >  &_c.dat.
SFX G   0     у          [ш]        #  >  &_c.dat.
SFX G   0     ам         [бвгд]     # год > годам &_c.ins.
SFX G   0     ам         [жзлм]     #  >  &_c.ins.
SFX G   0     ам         [нпрс]     #  >  &_c.ins.
SFX G   0     ам         [тфхч]     #  >  &_c.ins.
SFX G   0     ам         [ш]        #  >  &_c.ins.
SFX G   а     ам         а          #  >  &_c.ins.
SFX G   е     ем         е          #  >  &_c.ins.
SFX G   я     ем         я          # імя > імем &_c.ins.
SFX G   й     ем         й          #  >  &_c.ins.
SFX G   ь     ем         ь          # боль > болем &_c.ins.
SFX G   у     ам         у          # (ток) току > токам &_c.ins.
SFX G   ў     вам        ў          #  >  &_c.ins.
SFX G   к     кам        [еійл]к    #  >  &_c.ins.
SFX G   к     кам        [норс]к    # адскок > адскокам &_c.ins.
SFX G   к     кам        [уўцы]к    #  >  &_c.ins.
SFX G   к     кам        [эюя]к     #  >  &_c.ins.
SFX G   ак    кам        [бджз]ак   #  >  &_c.ins.
SFX G   ак    кам        [лмнп]ак   #  >  &_c.ins.
SFX G   ак    кам        [рстч]ак   #  >  &_c.ins.
SFX G   ак    кам        [ш]ак      #  >  &_c.ins.
SFX G   вак   ўкам       вак        # аловак > алоўкам &_c.ins.
SFX G   ц     цам        [аір]ц     #  >  &_c.ins.
SFX G   ц     цам        [ыья]ц     #  >  &_c.ins.
SFX G   ец    цам        [бзмн]ец   #  >  &_c.ins.
SFX G   ец    цам        [псф]ец    #  >  &_c.ins.
SFX G   вец   ўцам       вец        #  >  &_c.ins.
SFX G   лец   льцам      лец        #  >  &_c.ins.
SFX G   а     е          [бвзл]а    # дрэва > дрэве &_c.pr.
SFX G   а     е          [мнпс]а    #  >  &_c.pr.
SFX G   а     е          [ф]а       #  >  &_c.pr.
SFX G   да    дзе        да         #  >  &_c.pr.
SFX G   а     ы          [жр]а      # збожжа > збожжы &_c.pr.
SFX G   а     ы          [цчш]а     # збожжа > збожжы &_c.pr.
SFX G   та    це         та         # стараста > старасце &_c.pr.
SFX G   0     е          [бвзл]     #  >  &_c.pr.
SFX G   0     е          [мнпс]     # закон > законе &_c.pr.
SFX G   0     е          [ф]        #  >  &_c.pr.
SFX G   д     дзе        д          #  >  &_c.pr.
SFX G   е     і          е          #  >  &_c.pr.
SFX G   ё     і          ё          #  >  &_c.pr.
SFX G   0     ы          [жрчш]     #  >  &_c.pr.
SFX G   й     і          й          #  >  &_c.pr.
SFX G   т     це         т          #  >  &_c.pr.
SFX G   у     ы          [жрчш]у    #  >  &_c.pr.
SFX G   ў     ве         ў          #  >  &_c.pr.
SFX G   х     ху         х          #  >  &_c.pr.
SFX G   ц     цы         [аір]ц     #  >  &_c.pr.
SFX G   ц     цы         [ыья]ц     #  >  &_c.pr.
SFX G   ец    цы         [бзмн]ец   #  >  &_c.pr.
SFX G   ец    цы         [псф]ец    #  >  &_c.pr.
SFX G   вец   ўцы        вец        #  >  &_c.pr.
SFX G   лец   льцы       лец        #  >  &_c.pr.
SFX G   ь     і          ь          #  >  &_c.pr.
SFX G   я     і          я          #  >  &_c.pr.

# тое ж, толькі канчатак -ом (-ём) тв.скл.,
SFX H Y 95
SFX H   а     у          а          #  >  &_c.dat.
SFX H   е     ю          е          #  >  &_c.dat.
SFX H   ё     ю          ё          #  >  &_c.dat.
SFX H   й     ю          й          #  >  &_c.dat.
SFX H   к     ку         [еій]к     #  >  &_c.dat.
SFX H   к     ку         [лнрс]к    #  >  &_c.dat.
SFX H   к     ку         [уўцы]к    #  >  &_c.dat.
SFX H   к     ку         [эюя]к     #  >  &_c.dat.
SFX H   ак    ку         [бджз]ак   #  >  &_c.dat.
SFX H   ак    ку         [лмнп]ак   #  >  &_c.dat.
SFX H   ак    ку         [рстч]ак   #  >  &_c.dat.
SFX H   ак    ку         [ш]ак      #  >  &_c.dat.
SFX H   вак   ўку        вак        #  >  &_c.dat.
SFX H   ёк    ьку        ёк         #  >  &_c.dat.
SFX H   ок    ку         [бджз]ок   #  >  &_c.dat.
SFX H   ок    ку         [лмнп]ок   #  >  &_c.dat.
SFX H   ок    ку         [рстч]ок   #  >  &_c.dat.
SFX H   ок    ку         [ш]ок      #  >  &_c.dat.
SFX H   вок   ўку        вок        #  >  &_c.dat.
SFX H   о     у          о          #  >  &_c.dat.
SFX H   ў     ву         ў          #  >  &_c.dat.
SFX H   ц     цу         [аір]ц     #  >  &_c.dat.
SFX H   ц     цу         [ыья]ц     #  >  &_c.dat.
SFX H   ец    цу         [бзмн]ец   #  >  &_c.dat.
SFX H   ец    цу         [псф]ец    #  >  &_c.dat.
SFX H   вец   ўцу        вец        #  >  &_c.dat.
SFX H   лец   льцу       лец        #  >  &_c.dat.
SFX H   ь     ю          ь          #  >  &_c.dat.
SFX H   я     ю          я          #  >  &_c.dat.
SFX H   0     у          [бвгд]     #  >  &_c.dat.
SFX H   0     у          [жзлм]     #  >  &_c.dat.
SFX H   0     у          [нпрс]     #  >  &_c.dat.
SFX H   0     у          [тфхч]     #  >  &_c.dat.
SFX H   0     у          [ш]        #  >  &_c.dat.
SFX H   0     ом         [бвгд]     #  >  &_c.ins.
SFX H   0     ом         [жзлм]     #  >  &_c.ins.
SFX H   0     ом         [нпрс]     #  >  &_c.ins.
SFX H   0     ом         [тфхч]     #  >  &_c.ins.
SFX H   0     ом         [ш]        #  >  &_c.ins.
SFX H   а     ом         а          # мастака > мастаком &_c.ins.
SFX H   е     ём         е          #  >  &_c.ins.
SFX H   ё     ём         ё          #  >  &_c.ins.
SFX H   й     ём         й          #  >  &_c.ins.
SFX H   о     ом         о          #  >  &_c.ins.
SFX H   к     ком        [аеій]к    #  >  &_c.ins.
SFX H   к     ком        [лнрс]к    #  >  &_c.ins.
SFX H   к     ком        [уўцы]к    #  >  &_c.ins.
SFX H   к     ком        [эюя]к     # хмызняк > хмызняком &_c.ins.
SFX H   ёк    ьком       ёк         #  >  &_c.ins.
SFX H   ок    ком        [бджз]ок   # вазок > вазком &_c.ins.
SFX H   ок    ком        [лмнп]ок   #  >  &_c.ins.
SFX H   ок    ком        [рстч]ок   #  >  &_c.ins.
SFX H   ок    ком        [ш]ок      #  >  &_c.ins.
SFX H   вок   ўком       вок        # паплавок > паплаўком &_c.ins.
SFX H   у     ом         у          #  >  &_c.ins.
SFX H   ў     вом        ў          #  >  &_c.ins.
SFX H   ь     ём         ь          #  >  &_c.ins.
SFX H   ю     ём         ю          # жавялю > жавялём &_c.ins.
SFX H   я     ём         я          #  >  &_c.ins.
SFX H   ц     цом        [аір]ц     #  >  &_c.ins.
SFX H   ц     цом        [ыья]ц     #  >  &_c.ins.
SFX H   ец    цом        [бзмн]ец   # блінец > блінцом &_c.ins.
SFX H   ец    цом        [псф]ец    # блінец > блінцом &_c.ins.
SFX H   вец   ўцом       вец        #  >  &_c.ins.
SFX H   лец   льцом      лец        # ўдалец > ўдальцом &_c.ins.
SFX H   а     е          [бвзл]а    #  >  &_c.pr.
SFX H   а     е          [мнпс]а    #  >  &_c.pr.
SFX H   а     е          [ф]а       #  >  &_c.pr.
SFX H   да    дзе        да         #  >  &_c.pr.
SFX H   а     ы          [жрчш]а    #  >  &_c.pr.
SFX H   та    це         та         #  >  &_c.pr.
SFX H   о     е          [бвзл]о    #  >  &_c.pr.
SFX H   о     е          [мнпс]о    #  >  &_c.pr.
SFX H   о     е          [ф]о       #  >  &_c.pr.
SFX H   о     зе         до         # гняздо > гняздзе &_c.pr.
SFX H   ро    ры         ро         #  >  &_c.pr.
SFX H   у     ы          [жрчш]у    # крадзеж - крадзяжу > крадзяжы &_c.pr.
SFX H   ў     ве         ў          #  >  &_c.pr.
SFX H   д     дзе        д          #  >  &_c.pr.
SFX H   0     ы          [жрчш]     #  >  &_c.pr.
SFX H   т     це         т          #  >  &_c.pr.
SFX H   х     ху         х          #  >  &_c.pr.
SFX H   ец    цы         [бзмн]ец   #  >  &_c.pr.
SFX H   ец    цы         [псф]ец    #  >  &_c.pr.
SFX H   вец   ўцы        вец        #  >  &_c.pr.
SFX H   лец   льцы       лец        #  >  &_c.pr.
SFX H   е     і          е          #  >  &_c.pr.
SFX H   ё     і          ё          #  >  &_c.pr.
SFX H   й     і          й          #  >  &_c.pr.
SFX H   ь     і          ь          #  >  &_c.pr.
SFX H   ю     і          ю          #  >  &_c.pr.
SFX H   я     і          я          #  >  &_c.pr.
SFX H   0     е          [бвзл]     #  >  &_c.pr.
SFX H   0     е          [мнп]      #  >  &_c.pr.
SFX H   0     е          [сф]       #  >  &_c.pr.
